【裁判字號】    92,簡上,301
【裁判日期】    921219
【裁判案由】    
【裁判全文】
臺灣板橋地方法院刑事判決                        九十二年度簡上字第三一號
    上  訴  人  臺灣板橋地方法院檢察署檢察官
    被      告  丙○○
右列上訴人因被告竊盜案件，不服本院九十二年度簡字第一八三五號中華民國九十二
年八月五日第一審判決（聲請簡易判決處刑案號：臺灣板橋地方法院檢察署九十二年
度偵字第一三九四五號），提起上訴，暨移送併辦（九十二年度偵字第一五○一四號
），本院管轄之第二審合議庭判決如左：
    主  文
原判決撤銷。
丙○○連續竊盜，處有期徒刑肆月，如易科罰金，以佰元折算壹日。
    事  實
一、丙○○基於意圖為自己不法所有之概括犯意，先於民國九十二年七月十六日二十
    三時許，在臺北縣三重市○○街十七號前，見車主為嚴李素諒、現為乙○所使用
    之車號ＡＶＰ─七九九號重機車鑰匙插在該車上且無人看管，竟發動該車並竊取
    之，得手後供己騎用，嗣於同年月十九日二十時二十分許，丙○○騎乘上開竊得
    之重機車行經臺北縣三重市○○路○段三十三號前為警查獲。嗣丙○○又承前開
    犯意，再於九十二年八月四日十三時許，在臺北縣三重市○○○路八十七號前，
    見被害人甲○○疏忽未將機車鑰匙拔取，乃竊取甲○○所有之車牌號碼ＤＳＴ─
    二三六號輕機車，得手後作為騎乘交通之用。經臺北縣政府警察局三重分局員警
    於同年月五日十八時四十分許，在臺北縣三重市○○路○段與正義南路路口當場
    查獲。
二、案經臺北縣政府警察局三重分局報請臺灣板橋地方法院檢察署檢察官偵查後聲請
    簡易判決處刑及移送併辦。
    理  由
一、右揭事實，業據被告丙○○於警、偵訊中坦承不諱，核與被害人乙○、甲○○於
    警詢中指述之情節相符，並有甲○○出具之贓物認領保管單、乙○出具之贓物領
    據各一紙、臺北縣政府警察局車輛失竊、車牌遺失電腦輸入單一紙、車輛車牌失
    竊資料個別查詢報表二紙附卷可稽。本案事證明確，被告犯行堪以認定。
二、核被告所為係犯刑法第三百二十條第一項之普通竊盜罪；被告先後兩次竊盜犯行
    ，時間緊接，犯罪構成要件相同，顯係基於概括之犯意反覆為之，為連續犯，應
    依刑法第五十六條規定論以一罪並加重其刑。檢察官聲請簡易判決處刑意旨雖漏
    未論及被告竊取上開車牌號碼ＤＳＴ─二三六號輕機車之犯行（即移送併辦部分
    ），惟此部分與聲請簡易判決處刑書記載被告竊取上開車牌號碼ＡＶＰ─七九九
    號重機車之犯罪事實，既具有連續犯之裁判上一罪關係，嗣並經檢察官移送本院
    併案審理，基於審判不可分之法則，本院自得併予論究。原審以被告罪證明確，
    予以論罪科刑，固非無見。惟原審判決後，檢察官就被告竊取上開車牌號碼ＤＳ
    Ｔ─二三六號輕機車之犯行移送併辦，原審未及一併審認，尚有未當，檢察官上
    訴意旨指摘原判決未及審酌被告竊取上開車牌號碼ＤＳＴ─二三六號輕機車之犯
    行，為有理由，應由本院管轄之第二審合議庭將原判決撤銷改判。爰審酌被告犯
    罪後坦承犯行、及其智識程度、犯罪之目的、手段，所竊取之財物價值等一切情
    狀，量處如主文所示之刑，並諭知易科罰金之折算標準。
四、本件被告經合法傳喚無正當之理由未於審判期日到庭，依刑事訴訟法第三百七十
    一條規定，不待其陳述，逕行判決。
據上論斷，應依刑事訴訟法第四百五十五條之一第一項、第三項、第三百六十九條第
一項前段、第三百六十四條、第三百七十一條、第二百九十九條第一項前段，刑法第
五十六條、第三百二十條第一項、第四十一條第一項前段，罰金罰鍰提高標準條例第
一條前段、第二條，判決如主文。
本案經檢察官王秀慧到庭執行職務。
中      華      民      國    九十二    年    十二    月      十九      日
                              臺灣板橋地方法院刑事第三庭
                                  審判長法  官  胡堅勤
                                        法  官  王瑜玲
                                        法  官  李君豪
右正本證明與原本無異。
不得上訴。
                                        書記官  楊灥
中      華      民      國    九十二    年    十二    月      十九      日
附錄本案論罪科刑法條全文：
刑法第三百二十條
意圖為自己或第三人不法之所有，而竊取他人之動產者，為竊盜罪，處五年以下有期
徒刑、拘役或五百元以下罰金。
意圖為自己或第三人不法之利益，而竊佔他人之不動產者，依前項之規定處斷。
前二項之未遂犯罰之。


司法院資訊處製作；財團法人民間司法改革基金會備份。
